臺灣橋頭地方法院刑事裁定　
111年度聲字第856號
聲  請  人  
即  被  告  康重揚
上列聲請人因妨害名譽案件(本院111年度易字第26號)，聲請交
付法庭錄音光碟，本院裁定如下：
    主  文
聲請人於繳納相關費用後，准予轉拷交付本院111年度易字第26
號刑事案件審判程序、準備程序之法庭錄音光碟，惟禁止再行複
製、轉拷，且不得散布、公開播送或為非正當目的之使用。
    理  由
一、聲請意旨略以：聲請人康重揚為案件被告，想核對錄音光碟
    與筆錄記載是否相符，依法院組織法第90條之1、法庭錄音
    錄影及其利用保存辦法第8條，聲請交付本院111年度易字第
    26號案件歷次準備程序、審判程序期日法庭錄音光碟等語。
二、按當事人及依法得聲請閱覽卷宗之人，因主張或維護其法律
    上利益，得於開庭翌日起至裁判確定後6個月內，繳納費用
    聲請法院許可交付法庭錄音或錄影內容，法院組織法第90條
    之1第1項前段定有明文。而當事人及依法得聲請閱覽卷宗之
    人，因主張或維護其法律上利益，聲請交付法庭錄音或錄影
    內容時，應敘明理由，由法院為許可與否之裁定；法院受理
    前項聲請，如認符合聲請人要件，並在聲請期間內提出，且
    就所主張或維護法律上之利益已敘明者，除法令另有排除規
    定外，應予許可，法庭錄音錄影及其利用保存辦法第8條第1
     項、第2項亦有明定。而所謂「主張或維護其法律上利益」
    ，舉凡核對、更正筆錄、解明庭訊內容、上訴程序或他案訴
    訟所需，或具他項正當事由，而欲用以保障其法律上利益等
    ，均屬之。
三、經查：聲請人為本院111年度易字第26號刑事案件之被告，
    而屬刑事訴訟法上之當事人且為依法得聲請閱覽卷宗之人。
    又本院111年度易字第26號案件於111年4月19日判決，現上
    訴繫屬於臺灣高等法院高雄分院等節，有臺灣高等法院被告
    前案紀錄表可稽。是聲請人聲請合於前述聲請期間規定，又
    已敘明係為主張其法律上利益，此部分聲請並無依法令規定
    得不予許可或限制聲請閱覽、抄錄或攝影卷內文書之情形，
    亦無涉及國家機密或其他依法令應予保密之事項，認聲請人
    此部分聲請為有理由，應准許聲請人於繳納相關費用後，交
    付上開案件準備程序、審判程序之法庭錄音光碟，並禁止聲
    請人再行轉拷利用，且依法院組織法第90條之4第1項規定，
    聲請人就取得之法庭錄音光碟內容，不得散布、公開播送，
    或為非正當目的使用。
四、依刑事訴訟法第220 條，裁定如主文。　　
中　　華　　民　　國　　111 　年　　8 　　月　　5 　　日
                  刑事第一庭    法　官  王奕華
以上正本證明與原本無異。
如不服本裁定，應於送達後5日內，向本院提出抗告狀。
中　　華　　民　　國　　111 　年　　8 　　月　　5 　　日
                                書記官  莊琬婷